【裁判字號】    90,簡上,148
【裁判日期】    900713
【裁判案由】    過失傷害
【裁判全文】
臺灣臺北地方法院刑事判決                          九十年度簡上字第一四八號
    上  訴  人  臺灣臺北地方法院檢察署檢察官
    上  訴  人
    即  被  告  乙○○
右列上訴人因被告乙○○過失傷害案件，不服台灣臺北地方法院第一審判決（九十年
度簡字第七０五號；聲請簡易處刑案號：九十年度偵字第二一二二號，原案號為八十
九年度他字第三五八三號），提起上訴，本院判決如左：
        主          文
上訴駁回。
        事          實
一、乙○○於民國（下同）八十二年間，因詐欺罪，經臺灣士林地方法院判處有期徒
    刑八月，上訴後，由臺灣高等法院駁回確定，於民國八十四年二月二十日執行完
    畢，又因違反麻醉藥品管理條例案件，經本院於八十四年四月間判處有期徒刑五
    月，於八十五年二月二十六日易科罰金執行完畢，但未能確實改過。八十九年間
    ，許女在台北市○○路一二二號三樓擔任茶藝館員工，廚師戊○○拾獲一隻流浪
    狗並命名「熊熊」，託請許君餵養照顧，同年七月二十三日下午七、八時許，許
    女本應注意其所飼養之小狗尚具獸性，可能因欠缺適當之管束而在其所營店內咬
    傷他人，並應採取適當之管束措施，且依當時情事亦無不能注意之情形，適其友
    人甲○○偕同丙○○等人至該處飲宴，乙○○竟疏未注意予控制小狗行動，任由
    「熊熊」在餐桌下待食，席間丙○○因接聽行動電話倉促離席，小狗受驚而撲咬
    丙○○三、四口，致其受有右踝內側四公分裂傷一處、外側二公分淺裂傷三處之
    傷害。案經丙○○告訴，由台灣台北地方法院檢察署檢察官聲請簡易判決處刑。
        理        由
一、本案經審理結果，認為第一審判決被告過失傷害，科罰金貳仟元，所認定事實、
    適用法律法暨量刑均無不當，應予維持，除引用第一審判決書所記載理由外，另
    補充如後。
二、右述事實，許女雖於上訴程序仍辯稱咬傷郭女流浪狗並非其飼養，也不是戊○○
    託養貴賓狗（見二審卷第三五頁、第七一頁）。經調查：
    (1)證人即狗主戊○○雖證稱，未曾說過咬人的狗是自己撿到並請許君幫忙養，檢
      訊筆錄內容不對云云（見二審卷第四六頁）。惟謝君確於八十九年九月二十八
      日檢訊時表示：狗是我的，八十九年七、八月間我去乙○○衡陽路店幫忙煮菜
      ，狗是我在該處撿到，我拜託許女幫我養（見八十九年度他字第三五八三號卷
      第一八頁背面）。嗣經勘驗錄音帶確認上述內容後，謝君方改口確有寄養一隻
      貴賓狗，但是並非流浪狗，不知是那隻狗咬郭女（見二審卷第五九頁）。然而
      ，謝君接受檢察官訊問時，距案發已有二月，應已明瞭來龍去脈，如果謝君寄
      養係貴賓狗，應於當時表白此情；況且，謝君於二審原本否認檢訊筆錄內容，
      嗣經播放錄音帶始承認檢訊筆錄真實性，其說詞顯有附和被告之嫌，應認其於
      檢訊供述確屬實情。
    (2)再者，證人即在場者甲○○亦證稱：被告說傷人小狗是小龍（即戊○○）撿來
      的，由乙○○養（見二審卷第六０頁）；顯見本件傷人犬隻確係由謝君交予許
      女。
    (3)證人即大樓管理員丁○○固證稱被告並未養狗，流浪狗經常跑上去，有時客人
      吃東西，狗會吃殘羹，被告沒有餵狗（見二審卷第四六頁）。然而，穆君僅係
      大樓管理員，未必全然明瞭許君店內狀況，於犬隻傷人時亦不在場；其證詞不
      若謝君、李君證詞可信，無從據以做為有利被告之認定。
    (4)檢察官以告訴人丙○○認為原審量刑過輕而上訴；郭女表示希望許君被判罰金
      新台幣四千元（見審卷第四七頁）。惟刑法所採用罰金單位係銀元，與新台幣
      折算標準為一比三，原判決所科處郭君罰金二千元相當於新台幣六千元，已達
      郭君所企求量刑標準，郭君聲請檢察官上訴，顯無理由。
    綜上論述，本件事證明確，原審認定事實、適用法律、量刑均屬正確，上訴意旨
    仍執前詞，指責原判決不當，均無理由，應予駁回。
三、綜上所論，應依刑事訴訟法第四百五十五條之一第一項、第三項、第三百六十八
    條，判決如主文。
中      華      民      國      九十      年      七      月    十三    日
                                臺灣臺北地方法院刑事第一庭
                                    審判長法  官    陳興邦
                                          法  官    陳嘉琪
                                          法  官    吳燁山
右正本證明與原本無異。
不得上訴。
                                          書記官    王黎輝
中      華      民      國      九十      年      七      月    十三    日
附錄本案論罪科刑法條全文：
刑法第二百八十四條
一因過失傷害人者，處六月以下有期徒刑，拘役或五百元以下罰金。致重傷者，處一
  年以下有期徒刑，拘役或五百元以下罰金。
二從事業務之人，因業務上之過失傷害人者，處一年以下有期徒刑、拘役或一千元以
  下罰金。致重傷者，處三年以下有期徒刑，拘役或二千元以下罰金。


司法院資訊處製作；財團法人民間司法改革基金會備份。
